臺灣桃園地方法院刑事判決　　　　　　100年度審易字第759號
公　訴　人　臺灣桃園地方法院檢察署檢察官
被　　　告　吳嘉燿
上列被告因賭博案件，經檢察官提起公訴（100 年度偵字第5740
號）嗣於本院準備程序進行中，被告就被訴事實為有罪之陳述，
經本院告知簡式審判程序意旨，並聽取公訴人及被告之意見後，
本院裁定依簡式審判程序審理，判決如下：
    主      文
吳嘉燿共同意圖營利，聚眾賭博，累犯，處有期徒刑陸月，如易
科罰金，以新臺幣壹仟元折算壹日，扣案之筒子麻將牌壹副、骰
子拾捌顆、牌尺貳支、監視器主機壹台、監視器鏡頭貳個、螢幕
壹台及新臺幣陸仟捌佰元均沒收。
    事實及理由
一、犯罪事實：吳嘉燿（起訴書誤載為吳嘉耀本院均予更正）前
    於民國98年間因賭博案件，經本院以98年度壢簡字第2496號
    判決判處有期徒刑5 月確定，於99年6 月10日易科罰金執行
    完畢（於本案構成累犯）。詎其仍不知悔改，與黃鴻章、湯
    國盛（起訴書誤載為湯國耀，本院均予更正）及古家維（以
    上3 人均由本院另行審結）共同基於意圖營利供給賭博場所
    、意圖營利聚眾賭博及在公眾得出入之場所賭博財物之犯意
    聯絡，自100 年1 月28日起，由黃鴻章將其位於桃園縣中壢
    市○○里○○路102 號之4 租屋處所充作為賭博場所，並提
    供筒子麻將牌及骰子等為賭具，供不特定人賭博財物，黃鴻
    章並以日薪新臺幣（下同）1,000 元之代價分別雇用吳嘉燿
    、湯國盛在上址擔任把風工作；古家維則擔任「荷官」，負
    責發送牌局、清注及收取抽頭金等工作，其賭博方法係採俗
    稱「推筒子」之方式，由賭客輪流作莊，其他人任意押注，
    每人分持兩張牌，以點數總合比大小，如所拿之牌大於莊家
    ，可贏得該次押注之金額，若所拿之牌小於莊家，則押注之
    金額即歸莊家所有，又每次賭贏之玩家，賭客按每小時元應
    給付黃鴻章100 元之抽頭金。嗣於100 年1 月31日晚間11時
    許，賭客詹江玉珍、姜鄭鷲鑾、鄭汶海、周秀英、吳秀琴、
    李對、徐秀芳、鍾淑珍、葉珈妤、乳麗慧、黃月娥、劉吳完
    妹、許秋蓮、楊蓮美、黃秋萍、呂如樺、許梅妹、邱徐九妹
    、劉立旺、江長煥、陳明輝、張國昌、鍾冬隆、林清土及何
    孟鈴等人在上址賭博時，為警查獲，並扣得筒子麻將牌1 副
    、骰子18顆、牌尺2 支、監視器主機1 臺、監視器鏡頭2 個
    、螢幕1 臺、抽頭金6,800 元及賭資628,700 元（賭客及賭
    資另由移送機關依社會秩序維護法裁處）。
二、證據名稱：
  (一)被告吳嘉燿於警詢及偵訊時之自白。
  (二)證人即共同被告黃鴻章、湯國盛、古家維於警詢、偵訊時之
    證述及證人詹江玉珍、姜鄭鷲鑾、鄭汶海、周秀英、吳秀琴
    、李對、徐秀芳、鍾淑珍、葉珈妤、乳麗慧、黃月娥、劉吳
    完妹、許秋蓮、楊蓮美、黃秋萍、呂如樺、許梅妹、邱徐九
    妹、劉立旺、江長煥、陳明輝、張國昌、鍾冬隆、林清土及
    何孟鈴於警詢時之證述。
  (三)桃園縣政府警察局中壢分局扣押筆錄、扣押物品目錄表、扣
    案之筒子麻將牌1 副、骰子18顆、牌尺2 支、監視器主機1
    臺、監視器鏡頭2 個、螢幕1 臺、抽頭金6,800 元及現場照
    片12張。
三、核被告吳嘉燿所為，係犯刑法第268 條之意圖營利供給賭博
    場所、意圖營利聚眾賭博罪及同法第266 條第1 項前段之普
    通賭博罪。起訴意旨漏未審酌被告在公眾得出入之場所與賭
    客賭博財物，業經公訴人當庭增列所犯法條即刑法第266 條
    第1 項，本院自應職權審理之。被告吳嘉燿與黃鴻章、湯國
    盛及古家維就上揭犯行有犯意聯絡與行為分擔，為共同正犯
    。按刑事法若干犯罪行為態樣，本質上原具有反覆、延續實
    行之特徵，立法時既予特別歸類，定為犯罪構成要件之行為
    要素，則行為人基於概括之犯意，在密切接近之一定時、地
    持續實行之複次行為，倘依社會通念，於客觀上認為符合一
    個反覆、延續性之行為觀念者，於刑法評價上，即應僅成立
    一罪。學理上所稱「集合犯」之職業性、營業性或收集性等
    具有重複特質之犯罪均屬之，例如經營、從事業務、收集、
    販賣、製造、散布等行為概念者是…於行為概念上，應認為
    包括的一罪，無連續犯或併合論罪可言（最高法院95年度臺
    上字第1079號判決意旨可資參照）。被告吳嘉燿自100 年1
    月28日起迄同年月31日為警查獲時止，反覆密接提供賭博場
    所、聚眾賭博與賭客對賭之行為，本質上乃具有反覆、延續
    性行為之特徵，於刑法評價上，應認為係集合多數犯罪行為
    而成立之獨立犯罪型態之「集合犯」，各為包括一罪。又其
    係以一行為觸犯上開數罪名，為想像競合犯，應依刑法第55
    條規定，從一重之意圖營利聚眾賭博罪處斷。又被告吳嘉燿
    有上揭事實及理由欄所載之犯罪科刑及執行情形，有臺灣高
    等法院被告前案紀錄表1 份可按，其受徒刑執行完畢，5 年
    以內故意再犯本件有期徒刑以上之罪，為累犯，應依刑法第
    47條第1 項之規定加重其刑。爰審酌被告之素行、犯後坦承
    犯行、其經營之規模、時間、犯罪情節、所生之危害等一切
    情狀，及本件被告係受僱於同案被告黃鴻章擔任把風工作，
    並受其指揮等情下，認檢察官求處有期徒刑7 月，尚屬過重
    ，爰量處如主文所示之刑，情狀，量處如主文所示之刑，並
    諭知易科罰金折算標準，以示懲儆。至扣案之筒子麻將牌1
    副、骰子18顆及牌尺2 支，係供當場賭博之器具，爰依刑法
    第266 條第2 項宣告沒收；扣案之抽頭金6,800 元，係在賭
    檯或兌換籌碼處之財物，亦應依刑法第266 條第2 項宣告沒
    收；又扣案之監視器主機1 臺、監視器鏡頭2 個、螢幕1 臺
    ，為同案被告黃鴻章所有，亦均係供本案犯罪所用之物，依
    共同正犯責任共同原理，爰依刑法第38條第1 項第2 款為沒
    收之諭知。
四、應適用之法條：刑事訴訟法第273 條之1 第1 項、第299 條
    第1 項前段、第310 條之2 、第454 條第1 項，刑法第28條
    、第266 條第1 項前段、第2 項、第268 條、第55條、第47
    條第1 項、第41條第1 項前段、第38條第1 項第2 款，刑法
    施行法第1 條之1 第1 項、第2 項前段。
五、如不服本判決，得自收受送達之翌日起10日內向本院提出上
    訴狀（應附繕本），其未敘述上訴理由者，應於上訴期間屆
    滿後20日內補提理由書狀於本院，上訴於臺灣高等法院。
本案經檢察官簡方毅到庭執行職務。
中    華    民    國   100    年    7     月    29    日
                        刑事庭  法  官  鍾雅蘭
以上正本證明與原本無異。
                                書記官  石曉芸
中    華    民    國   100    年    7     月    29    日
附錄本件論罪科刑法條：
中華民國刑法第266條
在公共場所或公眾得出入之場所賭博財物者，處1 千元以下罰金
。但以供人暫時娛樂之物為賭者，不在此限。
當場賭博之器具與在賭檯或兌換籌碼處之財物，不問屬於犯人與
否，沒收之。
中華民國刑法第268條
意圖營利，供給賭博場所或聚眾賭博者，處3 年以下有期徒刑，
得併科3 千元以下罰金。